【裁判字號】    97,抗,53
【裁判日期】    970117
【裁判案由】    聲請迴避
【裁判全文】
台灣高等法院民事裁定                    97年度抗字第53號
抗  告  人  甲○○
上列抗告人與債權人彰化商業銀行股份有限公司等間，清償債務
強制執行，聲請迴避事件，對於中華民國96年11月23日台灣基隆
地方法院96年度聲字第482號裁定，提起抗告，本院裁定如下：
    主  文
抗告駁回。
抗告程序費用由抗告人負擔。
    理  由
一、本件抗告人在原法院聲請意旨略以：原法院執行法官蔡聰明
    處理該院95年度執字第1171號，伊與債權人彰化商業銀行股
    份有限公司間，清償債務強制執行事件，因執行標的物多次
    拍賣，無法拍定，經債權人撤回執行之聲請（按經行特別拍
    賣程序又未拍定，而視為撤回後，重新聲請強制執行，另以
    96年度執字第12533號受理執行）。詎蔡法官無視於伊另提
    起之執行異議等訴訟之審理，尚未有結果前，得依強制執行
    法第12條之規定，聲明異議。且因該異議為有理由，應依同
    條及第13條規定，依職權裁定停止勘驗程序之進行。卻仍定
    期於民國96年10月29日，勘驗執行標的物，其執行職務顯有
    偏頗之虞。爰聲請蔡法官應予迴避等語。原法院以裁定予以
    駁回，抗告人不服，對之提起抗告。
二、按執行法院之法官，有民事訴訟法第33條第1項第2款規定，
    應自行迴避而不自行迴避以外之情形，足認其執行職務有偏
    頗之虞時，依強制執行法第30條之1準用該條款之規定，當
    事人固得聲請法官迴避。惟所指法官執行職務有偏頗之虞，
    應以法官對於訴訟標的有特別利害關係，或與當事人之一造
    有密切之交誼或嫌怨，或基於其他情形客觀上足疑其為不公
    平之審判者為其原因事實。若僅憑當事人之主觀臆測，或不
    滿意法官進行訴訟遲緩，或認法官指揮訴訟欠當，則不得謂
    其有偏頗之虞（參見最高法院69年度台抗字第0457號判例要
    旨）。
三、本件經查，抗告人之聲請，雖據其提出提出聲明異議狀、民
    事執行處通知、民事起訴狀及本院收費收據各１件（均為影
    本，原法院卷5至14頁）以為釋明。 惟即令抗告人上開所陳
    ，其已提起執行異議之訴，或聲明異議諸情，為屬真實。然
    系爭執行事件，既經執行之蔡法官審酌，無依法應停止，或
    認必要而得依職權停止執行之情事，為免延宕，影響債權人
    滿足債權之權益，仍定期勘驗執行標的，自不足以認定其有
    執行職務有偏頗之虞。抗告意旨所陳，或屬主觀臆測，或不
    滿意執行法院執行程度之進行。其據以聲請蔡法官迴避，揆
    諸上開判例意旨，自屬未合。原法院因而駁回抗告人之聲請
    ，於法洵無違誤。抗告主旨，指摘原裁定不當，聲明廢棄，
    非有理由。
四、據上論結，本件抗告為無理由，裁定如主文。
中    華    民    國    97    年    1     月    17    日
                    民事第十二庭
                        審判長法  官  陳駿璧
                              法  官  陳邦豪
                              法  官  王仁貴
正本係照原本作成。
本裁定除以適用法規顯有錯誤為理由，並經本院許可外，不得再
抗告。如提起再抗告，應於收受後10日內委任律師為訴訟代理人
向本院提出再抗告狀。並繳納再抗告費新台幣１千元。
中    華    民    國    97    年    1     月    18    日
                              書記官  章大富


司法院資訊處製作；財團法人民間司法改革基金會備份。
